臺灣雲林地方法院民事判決
                                      106年度訴字第656號
原　　　告　甲○○
被　　　告　黃均安
上列被告因妨害名譽等案件，經原告在刑事訴訟程序中附帶提起
損害賠償民事訴訟（本院106 年度附民字第263 號），由本院刑
事庭裁定移送前來，本院於民國107 年1 月19日言詞辯論終結，
判決如下：
    主      文
被告應給付原告新臺幣貳拾萬元，及自民國一Ｏ六年十月十四日
起至清償日止，按年利率百分之五計算之利息。
原告其餘之訴駁回。
本判決第一項得假執行。
    事實及理由
一、原告方面：
  ㈠聲明：被告應給付原告新臺幣（下同）80萬元，及自附帶民
    事起訴狀繕本送達翌日起至清償日止，按年利率百分之五計
    算之利息；並願供擔保請准予宣告假執行。
  ㈡陳述：
    ⒈兩造原為朋友，前於民國104 年9 月間分手，詎被告心有
      不甘，竟基於恐嚇之犯意，於分手後至106 年1 月間，先
      後①頻繁、密集撥打伊所持用之門號0000-000 ***（號碼
      詳卷）行動電話，或在語音信箱留言，或傳送簡訊；②或
      在伊雲林縣斗六市租屋處附近等伊上班、或敲打伊租屋處
      大門，③或傳送如下列訊息：「你去跟她說，我一定會弄
      到，不是我自殺就是她自殺」、「她最好辭職」、「絕對
      100 倍報復」、「我一定會報復」「她跨年沒淹死真是太
      可惜了」予伊友人，俾使伊輾轉知悉等方式，使伊心生畏
      怖，致伊產生安全上之危險。
    ⒉另被告基於誹謗之犯意，於105 年12月至106 年1 月之間
      ，在其所申請公眾得以瀏覽之Instagram 軟體頁面，張貼
      伊照片及「甲○○你為了別的男人劈我」、「甲○○你為了乙
      ○○劈我」、「劈腿王甲○○」等訊息，並在臉書、LINE等通
      訊軟體傳送截圖及「然後她現在又跟乙○○在一起，各種亂
      」、「她跟其他人上床、又交新的男朋友」等影射伊與他
      人不當往來之內容訊息予伊友人數十人，致伊名譽因而受
      到貶損。
    ⒊被告上開行為，致伊憂鬱、屈辱感不時襲上心頭，精神上
      痛苦不堪，爰依民法第184 條第1 項、第195 條第1 項規
      定，請求被告賠償80萬元以資慰藉。
二、被告方面：
  ㈠聲明：原告之訴駁回
  ㈡陳述：伊在這段感情上也很受傷，不是只有原告受有精神痛
    苦。伊為此次感情問題，同樣付出全部所有，要負擔刑事、
    民事雙重責任，原告應該也要自身反省，伊至今仍心感不平
    ，非三言二語能訴盡伊心中的不甘。
三、本院之判斷：
  ㈠按因故意或過失，不法侵害他人之權利者，負損害賠償責任
    （民法第184 條第1 項前段）。又不法侵害他人之身體、健
    康、名譽、自由、信用、隱私、貞操，或不法侵害其他人格
    法益而情節重大者，被害人雖非財產上之損害，亦得請求賠
    償相當之金額（同法第195 條第1 項前段）。慰藉金之核給
    標準固與財產上損害之計算不同，惟非不可斟酌雙方身分、
    資力與加害程度，及其他各種情形核定相當之數額（最高法
    院51年度台上字第223 號判例意旨參照）。經查：
    ⒈原告主張：被告於上開時、地侵害伊之名譽、自由等人格
      權，而為本院刑事庭判處其罪刑確定在案乙節，要為被告
      不爭執，且經本院依職權調取本院106 年度易字第891 號
      刑事案卷查核屬實。
    ⒉又原告主張：伊之名譽、自由等人格權為被告所侵害，引
      發伊精神焦慮、憂鬱、創傷症候群、恐慌症，曾就醫治療
      等情，業據其提出臺灣大學醫學院附設醫院雲林分院門診
      記錄1 份、診斷證明書2 紙（見本院刑事卷中警卷第150－
      202 頁）為證，因而原告主張伊因被告上開侵害行為致伊
      精神上感到痛苦乙節，堪信為真實。職是，原告本於民法
      第184 條第1 項前段、第195 條第1 項前段規定，請求被
      告賠償其非財產上損害，為屬有據。
    ⒊再者，原告係**年出生、碩士畢業，現於私立學校任職，1
      05 年度有薪資、利息所得，別無其他財產等情，有原告
      其提出之學歷證明、約聘契約書及派令、財產及所得資料
      等資料在卷可考。而被告係81年出生、大學畢業、職業工
      程師，105 年度僅有薪資所得，名下有2008年份車輛1 部
      ，別無其他財產等情，為被告陳所明在卷。另有本院依職
      權所調閱之兩造稅務電子閘門財產所得調件明細表附於本
      院卷後證物袋內可稽。是本院審酌兩造之身分、資力，及
      被告侵權行為情節等一切情狀，認原告得請求被告賠償之
      非財產上損害，以20萬元為度；至逾此範圍，則無理由，
      不應准許。
  ㈡次按給付無確定期限者，債務人於債權人得請求給付時，經
    其催告而未為給付，自受催告時起，負遲延責任。其經債權
    人起訴而送達訴狀者，與催告有同一之效力。又遲延之債務
    ，以支付金錢為標的者，債權人得請求依法定利率計算之遲
    延利息。另應付利息之債務，其利率未經約定，亦無法律可
    據者，週年利率為百分之五，民法第229 條第2 項、第233
    條第1 項前段、第203 條復有明文。本件原告請求被告賠償
    精神慰撫金所准部分，並非定有給付之期限，則原告請求自
    刑事附帶民事訴訟起訴狀繕本送達翌日（即106 年10月14日
    ）起至清償日止，按週年利率百分之五計算之遲延利息，即
    無不合，應予准許。至逾此部分之請求，則乏所據，不應准
    許。
  ㈢綜上，原告之名譽、自由等人格權為被告所侵害，因而依侵
    權行為法律關係，請求被告賠償其非財產上損害200,000 元
    ，及自106 年10月14日起至清償日止，依年利率5%計算之利
    息部分，為有理由，應予准許。至逾此範圍外之請求，為無
    理由，應予駁回。
四、本件事證已臻明確，兩造其餘攻擊防禦方法及所提之證據，
    核與判決結果不生影響，不再一一論列，併予敘明。
五、本件係原告於刑事訴訟程序中附帶提起之民事損害賠償事件
    ，經本院刑事庭依刑事訴訟法第504 條第1 項規定裁定移送
    前來，而依同條第2 項規定刑事附帶民事訴訟本無徵收裁判
    費，又原告於審理過程中亦無其他費用支出，是本件既無訴
    訟費用支出，故毋庸為訴訟費用負擔之諭知。
六、末按所命給付之金額未逾新臺幣五十萬元之判決，法院應依
    職權宣告假執行，民事訴訟法第389 條第1 項第5 款定有明
    文。本件原告勝訴部分，所命給付之金額未逾50萬元，依前
    揭規定，應依職權宣告假執行。
七、結論：本件原告之訴，為一部有理由、一部無理由，依民事
    訴訟法第389 條第1 項第5 款，判決如主文。
中    華    民    國   107    年    2     月    2     日
                  民事第二庭    法  官  蔣得忠
以上正本係照原本作成。
如對本判決上訴，須於判決送達後廿日內向本院提出上訴狀。如
委任律師提起上訴者，應一併繳納上訴審裁判費。
中    華    民    國  107     年    2     月    2     日
                                書記官  林巧玲